臺灣高等法院臺中分院刑事判決　　 93年度上更(一)字第232號
上　訴　人　臺灣台中地方法院檢察署檢察官
上　訴　人
即　被　告　丑○○
　　　　　　　　　　(
指定辯護人　本院公設辯護人　庚○○
上列上訴人等因被告毒品危害防制條例案件，不服臺灣臺中地方
法院93年度訴字第291號中華民國93年4月8 日第一審判決（起訴
案號：臺灣臺中地方法院檢察署92年度偵字第19519 號），提起
上訴，經判決後，由最高法院發回更審（最高法院判決後，臺灣
台中地方法院檢察署將93年度偵字第13607號案〈含93 年度核退
偵字第120號、93年度核退字第62號、92年度偵字第23157號案〉
移送最高法院併案審理，再由最高法院另行函送本院處理），本
院判決如下：
     主  文
原判決關於販賣第一級毒品及執行刑部份撤銷。
丑○○連續販賣第一級毒品，處有期徒刑拾貳年拾月；扣案海洛
因拾參包（標示註明「ＨＲ【＋】，淨重貳玖點伍肆公克）、海
洛因殘渣袋捌拾貳只，均沒收銷燬之，研磨器壹個、壓鑄模壹個
、搗藥器壹組、包裝空袋壹批、門號0000000000號行
動電話壹支均沒收，因販賣第一級毒品所得之新臺幣壹仟柒佰元
、金戒指壹只（值新台幣壹仟元）沒收之，如全部或一部不能沒
收時，前者以其財產抵償之，後者追徵其價額。
    事  實
一、丑○○（綽號小蔡）意圖營利，基於販賣第一級毒品海洛因
    之概括犯意，以其所有門號0000000000號行動電
    話為聯絡工具，並以研磨器、壓鑄模、搗藥器等為分裝海洛
    因之用。其先後於民國九十二年八月初某日、同年九月二十
    五日晚間九時二十三分五十三秒許、同年九月二十八日下午
    一時十六分二秒許，先由己○○以其持用之門號00000
    00000號行動電話約定向丑○○購買第一級毒品海洛因
    後，丑○○再分別於九十二年八月初某日之同日晚間六時許
    、同年九月二十六日凌晨二時許、同年九月二十八日下午三
    時許，在臺中市○○路與民生路口，以每包新臺幣（下同）
    一千元之代價，連續販賣第一級毒品海洛因予己○○三次，
    每次一包。己○○已交付價款一千七百元給丑○○，尚欠一
    千三百元未為給付。丑○○又承前開販賣海洛因營利之概括
    犯意，於九十二年九月十二日二十一時三十五分許，由綽號
    糖糖之甲○○先以所持用之門號0000000000號，
    與丑○○所持用之門號0000000000號連絡，向丑
    ○○購買海洛因，因甲○○表示要以金戒子一只（值一千元
    ）換取海洛因，丑○○初始因嫌麻煩未即予應允，後經甲○○再度央求，丑○○始答應出售海洛因給甲○○，並於當晚
    在台中市○○路路邊交付價值一千元之海洛因一包予甲○○
    ，並收取甲○○所交付之金戒子一只。
二、嗣於九十二年十月三日下午四時三十分許經警持搜索票至臺
    中市○○路一三五號十二樓之三丑○○租住處，查獲其所有
    之疑似第一級毒品海洛因三包、門號0000000000
    號行動電話一支（另查扣與本案無關之第二級毒品安非他命
    二包、第二級毒品ＭＤＭＡ三顆）。復於九十二年十月三日
    下午六時三十分許經丑○○自行同意帶同警方人員至臺中市
    北屯區○○路○段六七二號十四樓之三租住處，查獲其所有
    之疑似第一級毒品海洛因二十六包、海洛因殘渣袋八十二只
    、研磨器一個、壓鑄模一個、搗藥器一組、預備供分裝海洛
    因販賣用之包裝空袋一批（另查扣與本案無關之帳冊一本、
    磅秤一個、安非他命吸食器一組、安非他命一包）。而上開
    二址查獲之疑似第一級毒品海洛因三包、二十六包（共計二
    十九包）經鑑驗結果：其中經標示註明「ＨＲ【+】」十
    三包（淨重二九．五四公克，包裝重六．三二公克），確係
    第一級毒品海洛因；另標示註明「ＨＲ【-】」十三包經
    檢驗無毒品反應；又一包註明「ＦＭ２」者（淨重０．二
    五公克，空包裝重０．二一公克）含第三級毒品FLUNITRAZE
    PAM成分；再二包註明「Ｋ」者含有第三級毒品愷他命成
    分（淨重一五．七三公克，空包裝重０．九五克）。而丑○○為警查獲解送警局時，於九十二年十月三日晚間九時五十
    二分在警局內時適逢己○○以上開電話欲與丑○○聯絡購買
    毒品，為警方持丑○○所有之門號0000000000號
    行動電話虛與委蛇佯為回話，而查獲己○○並循線查知丑○○販賣第一級毒品之事實。丑○○販賣海洛因給甲○○部分
    則經彰化縣警察局刑警隊執行通訊監察併發現上情。
三、案經臺中市警察局第一分局報告臺灣臺中地方院檢察署檢察
    官偵查起訴及由彰化縣警察局移送臺中地方院檢察署檢察署
    偵查後，移送最高法院函轉本院併辦。
    理  由
一、訊據上訴人即被告丑○○就其經警於九十二年十月三日下午
    四時三十分許持搜索票至臺中市○○路一三五號十二樓之三
    丑○○租住處，及於九十二年十月三日下午六時三十分許經
    其自行同意帶同警方人員至臺中市○○區○○路四段六七二
    號十四樓之三租住處，分別查獲如事實欄所載物品之事實，
    固不否認；另對於九十二年十月三日晚間九時五十二分在警
    局內時，己○○打電話欲與其聯絡，為警方持丑○○所有之
    門號0000000000號行動電話與己○○對話等情，
    亦不諱言。惟其否認有販賣第一級毒品海洛因之犯行，辯稱
    ：伊並未販賣海洛因給己○○，也未販賣海洛因給綽號「糖
    糖」之甲○○，伊和己○○是互相調借海洛因施用，而和甲○○在電話中僅是聊天而已，也沒有向甲○○拿金戒子云云
    。惟查：
  (一)證人己○○於九十二年八月初起至九月底止，以其持用之門
    號0000000000號行動電話和被告持用之門號00
    00000000號行動電話聯絡後，約定在臺中市○○路
    與民生路口處，以每包一千元之價格向被告購買第一級毒品
    海洛因三次之事實，業據證人己○○於警詢時、偵查中指訴
    明確。證人己○○於警詢時陳稱：「因我正於打電話向一名
    綽號『小蔡』之男子要購買毒品時，而為警方通知請至貴組
    來製來做筆錄」、「（綽號叫『小蔡』之真實姓名年籍為何
    ？）我不知道，（經當場指認）綽號叫『小蔡』之男子就是
    現於貴組辦公室之丑○○‧‧‧、「（我分別自九十二年八
    月初許至九月底（詳細時間我忘了），第一次是晚上十八時
    （按即下午六時）許，第二次是半夜二時（按即翌日凌晨二
    時）許，第三次是中午（按即下午）三時許，每次聯絡都由
    我先用我所有0000000000號電話撥打00000
    00000號向丑○○購買海洛因，每次購買之數量都是買
    一小包一千元購買，交易時都由丑○○約我至中華路與民生
    路口交易」、「我每次都是以現金一手交錢一手交貨方式交
    易，但我至今尚欠丑○○一千三百元」、「都是由丑○○本
    人親自將海洛因交給我沒錯」、「（與丑○○有無恩怨仇恨
    ？）沒有任何恩怨仇恨」等語（見偵字第一九五一九號案卷
    第一宗第十七至十九頁）；復於偵查中證稱：「（何時開始
    向被告丑○○購買毒品施用？）九十二年八、九月間，是我
    朋友介紹向他（指被告丑○○）買的，我是打電話向他買的
    ，我們都約在民生路與中華路附近，我總共向他買三次，每
    次只買一千元」、「（丑○○否認有賣毒品給你，意見？）
    他（指被告丑○○）有賣給我」等語（見偵字第一九五一九
    號案卷第二宗第四八、四九頁）。證人己○○迭於警、偵訊
    時均明確指證被告販賣第一級毒品海洛因予證人己○○三次
    之事實，且證人己○○與被告並無怨隙，又係在上開景況下
    為警查知該情，證人己○○自無設詞誣陷被告之可能，所證
    應堪憑信。被告於原審辯以證人己○○因先前向其借錢，打
    電話給伊可能是要還錢云云，與證人己○○指證不侔，顯係
    畏罪卸責之詞。本院審理時，經被告聲請傳喚證人己○○到
    庭行交互詰問，證人己○○雖稱：「（你和丑○○見面是向
    他購買海洛因嗎？）我們那個時候都說『借』」、「（什麼
    是借？）我向他借過三次，每一次都是一千元的量」、「（
    你向他借用三次的海洛因有無還他？）有的」云云（見本院
    卷(二)第五四、五五頁）。然證人己○○到庭作證時，初請其
    指認在法庭之被告丑○○，其稱：「不太有印象，時間那麼
    久了」，嗣經本院訊其「丑○○在偵查中說你和他是朋友關
    係，有何意見？」時，則改稱：「我和丑○○才見過三次面
    」等語；其初始稱對被告丑○○不太有印象，隨後卻能細數
    與被告見面次數，已見其作證之態度在偏袒被告。又證人己○○稱警詢時並未遭員警刑求逼供（見本院卷(二)第五四頁）
    ，且證人己○○於偵查時復結證如上，並堅稱丑○○有賣毒
    品（海洛因）給伊，其於偵查所證且與警詢所陳相符，足見
    證人己○○警詢所陳，確出於自由意思所供，而堪予憑採，
    其於本院作證時所證顯係事後迴護被告之詞，不足採信。
  (二)又經原審調閱被告持用之門號0000000000號行動
    電話自九十二年八月起至十月止之雙向通聯紀錄結果，其中
    因通聯紀錄僅保留半年，故自九十二年九月一日起調閱，其
    中九十二年九月二十五日晚間九時二十三分五十三秒、九十
    二年九月二十八日下午一時十六分二秒，確有門號0000
    000000號行動電話與被告持用之門號0000000
    000號行動電話聯繫之紀錄，有遠傳電信股份有限公司函
    及函附之電話通聯紀錄在卷可資佐參（見原審卷第六八、九
    二、九五頁）。就證人己○○指證稱九十二年八月初之電話
    紀錄雖已無從稽考核對，惟就上開九月間確有二通電話聯絡
    ，其時間分別為九十二年九月二十五日、九月二十八日，確
    如證人己○○所證稱至九十年九月底亦有和被告電話聯絡約
    定購買毒品一節相符。被告於原審之辯護人雖辯以上開通聯
    紀錄記載時間與證人己○○所述時間不符云云，惟證人己○○證稱其每次聯絡都先用0000000000號電話撥打
    0000000000號向被告丑○○購買海洛因，每次購
    買數量都是買一小包一千元購買，交易時都由被告約其至中
    華路與民生路口交易等語，足徵渠等交易毒品是先以電話聯
    絡後約定交易時、地，嗣後依約前往交易。揆諸證人己○○
    於警詢時證稱交易時間分別於九十二年八月初許至九月底，
    第一次是晚上十八時（即下午六時）許，第二次是半夜二時
    （即翌日凌晨二時）許，第三次是中午（即下午）三時許等
    情，而上開電話通聯紀錄中就九十二年九月二十五日、九月
    二十八日二次通話時間分別係晚間九時二十三分五十三秒、
    下午一時十六分二秒，已如前述，其通話時間確係在證人己○○指證交易當日到交貨時之前，核與其證述先以電話聯絡
    後再行交易之時序先後次序相符，益徵證人己○○指證情節
    非虛。
  (三)又證人己○○於警詢時另證稱其係先於九十二年十月三日晚
    間約九時四十五分（按精確時間為晚間九時五十二分）先以
    電話打被告丑○○所有之0000000000號電話聯絡
    說要向之購買毒品海洛因，而電話另一頭之人叫其至中華路
    與民生路口時再以其所有之0000000000號電話撥
    打被告丑○○所有之0000000000號電話時，就被
    警方通知前來警局說明等語（見偵字第一九五一九號案卷第
    一宗第十七、十八頁）；另證人即臺中市警察局第一分局刑
    事組小隊長劉宜協於原審審理中證稱：被告經警帶回警局後
    ，有人打電話給被告的行動電話，由其同事戊○○接聽，內
    容其不清楚，但戊○○即和另一名同事出去，戊○○並表示
    是別人約被告要買毒品，約在臺中市○○路一三五號被告住
    大樓車道附近交易，戊○○回到警局時，帶回一人即是證人
    己○○等語（見原審卷第一二三頁）。渠等二人就警方查獲
    被告帶回警局後，確有人撥打被告之行動電話，並由員警接
    聽，旋由員警外出查獲證人己○○一節互核相符，且就上開
    通聯紀錄記載九十二年十月三日晚間九時五十二分五秒許，
    確有門號0000000000號行動電話與被告持用之門
    號0000000000號行動電話聯絡之紀錄（見原審卷
    第一○八頁）；復參諸臺中市警察局第一分局員警戊○○於
    本院前審證稱：「（本案相關證人己○○的查獲經過？）當
    時丑○○被我們帶回警局時，他的手機剛好在響，我就接聽
    ，問對方找誰，對方說找小蔡，說我是阿鴻，我要『號仔』
    ，說要兩千元，我就說你到民生路、中華路口等，我問他穿
    何衣服，然後我們就到那邊等候，看到穿那衣服的己○○就
    把他帶回警局」、「（抓到己○○時候，有查到何東西？）
    沒有查到任何東西，只有手機，上面有顯示撥打丑○○的手
    機號碼」、「我們到現場時，看他的穿著，確認他剛才有打
    電話說要找小蔡，問他名字，他說他叫己○○，且看他手上
    有手機，就帶回警局」、「（警局訊問己○○時，有無當場
    指認丑○○？）有當場給己○○指認」等語甚詳（見本院前
    審卷第八七至八八頁）。顯見上開門號000000000
    0號電話確係證人己○○持用而欲和被告聯絡購買毒品，然
    因被告已為警查獲，經警截聽而查獲證人己○○。證人己○○於本院作證時雖稱：當時係有一個人借用電話打給「小蔡
    」（按即丑○○）云云（見本院卷(二)第五二頁）。然證人己○○於警詢時明確陳稱係伊先以電話打丑○○所有之前開電
    話聯絡說要向丑○○購買海洛因等語明確，已見前述，且證
    人己○○於警詢、偵查中從未提及其將電話借給他人使用之
    情，足見證人己○○於本院所證意在迴護被告；且己○○於
    本院作證時經檢察官詰問，初稱：「（你的意思是說向你借
    用電話的那個人要向小蔡購買毒品是嗎？）是的」，嗣改稱
    ：「（借用你的電話的那個人在電話中說些什麼，你有無聽
    到？）那個人不讓我聽」，一則說該人要買毒品，另一則稱
    該人不讓伊聽，證詞反覆，亦可見證人張耀人迴護被告之情
    ，所證自非可採。證人己○○於本院審理時復稱：其於警詢
    時說向一個綽號「小蔡」之人購買毒品是警察要伊這樣說的
    云云（見本院卷(二)第五一頁），然於本院九十四年六月九日
    審理時，經傳喚證人戊○○到庭堅稱絕對沒有這回事，再訊
    問證人己○○，則又改稱那是二年前的事情，過程伊已經忘
    記了等語。查，本院九十四年六月九日審理時經傳喚證人戊○○到庭，證人己○○立即改變說法，且稱審判長有告知作
    偽證之刑期，所以伊不敢亂說，足證證人己○○係自忖若續
    為虛偽陳述，經戊○○在場聽聞後與之對質，必能揭穿其前
    述證詞之偽，而不敢偽證，始虛與尾蛇稱過程已經忘記云云
    ，此亦徵證人己○○前開證述稱：指認小蔡，是警察要伊這
    樣說的云云，乃事後迴護被告之詞，不足為信。
  (四)又警方人員持搜索票至臺中市○○路一三五號十二樓之三丑
    ○○租住處，查獲其所有之疑似第一級毒品海洛因三包、門
    號0000000000號行動電話一支（另查扣與本案無
    關之第二級毒品安非他命二包、第二級毒品ＭＤＭＡ三顆）
    ；復經丑○○自行同意帶同警方人員至臺中市○○區○○路
    四段六七二號十四樓之三租住處，查獲其所有之疑似第一級
    毒品海洛因二十六包、海洛因殘渣袋八十二只、研磨器一個
    、壓鑄模一個、搗藥器一組、預備供分裝海洛因販賣用之包
    裝空袋一批（另查扣與本案無關之帳冊一本、磅秤一個、安
    非他命吸食器一組、安非他命一包）等物，有上開物品扣案
    可資佐證。其中安非他命吸食器一組、第二級毒品安非他命
    三包、ＭＤＭＡ三顆，固難認與本件販賣第一級毒品之犯行
    有何關連；又扣案帳冊亦無實據可證與本案有關連；另扣案
    磅秤係彈簧秤，上有秤盤，計重總重量五百公克（十三兩）
    ，秤面刻度分別以公克及兩計算，每兩再細分十單位一節，
    業據原審法院當庭勘驗明確，就毒品海洛因價值甚高，其分
    裝秤重多以電子秤為精密計算，扣案磅秤客觀上顯與交易毒
    品使用者有違，且被告亦辯以上開磅秤並不精密，係用以秤
    中藥用者等語，另證人劉宜協亦證稱並不常見以此種磅秤秤
    毒品，且其辦案經驗未見過有以此磅秤秤毒品者等語，顯見
    上開扣案磅秤，尚未足認與本件販賣毒品犯行有何關連，自
    無從為被告不利之認定。然上開扣案疑似海洛因計二十九包
    經鑑驗結果，其中經標示註明「ＨＲ【+】」 十三包（淨重
    二九．五四公克，包裝重六．三二公克）確係第一級毒品海
    洛因。另標示註明「ＨＲ【-】」 十三包經檢驗無毒品反應
    ，另一包註明「ＦＭ２」者（淨重０．二五公克，空包裝重
    ０．二一公克）含第三級毒品FLUNITRAZEPAM 成分；另二包
    註明「Ｋ」者（淨重一五．七三公克，空包裝重０．九五克
    ）含有第三級毒品愷他命成分，有法務部調查局鑑定通知書
    一份在卷可參（見偵字第一九五一九號案卷第二宗第一一六
    頁），是以查獲被告持有之第一級毒品海洛因多達十三包，
    數目非少，顯難認係個人施用，且查獲扣案之研磨器一個、
    壓鑄模一個、搗藥器一組、包裝空袋一批更係分裝販賣毒品
    之用所常見（其中包裝空袋係供犯罪預備之用），益徵被告
    確有販賣第一級毒品海洛因之情事。被告於偵查中辯稱查扣
    毒品係葡萄糖云云，復辯稱是朋友放在其住處，是朋友寄放
    ，並不知姓名，住在北斗云云；另稱磅秤、研磨器、搗藥器
    是朋友寄放云云，再於原審訊問時辯稱臺中市○○路及文心
    路住處查扣之物品是朋友「阿鷹」寄放，其人係在溪湖經營
    電玩云云（見原審九十二年聲羈字第五七九號案卷第五頁反
    面），復稱扣案二十九包疑似海洛因者均係葡萄糖，不是海
    洛因云云（見原審九十二年度偵聲字第四九五號案卷第十頁
    ），再於原審訊問時辯稱扣案第一級毒品海洛因均係其所有
    云云，是供己施用，磅秤、研磨器、壓鑄模、搗藥器均係朋
    友「阿鷹」寄放云云（見原審法院審理卷第十八頁），其就
    扣案疑似海洛因二十九包內容為何供述不一，且原推稱是住
    北斗之不詳姓名友人寄放，繼稱係在溪湖經營電玩店之友人
    「阿鷹」寄放，待起訴後方始俯首供承扣案海洛因確係其所
    有；且被告或稱係不詳姓名友人寄放，或稱係不知真實姓名
    綽號「阿鷹」之人寄放，且就此人係在彰化縣北斗鎮或溪湖
    鎮亦所述不一，被告既不知此人姓名，復不知其住處，顯見
    被告與其所辯寄放上開物品之人交情非深，衡諸毒品取得不
    易，價值不菲，而上開研磨器、壓鑄模、搗藥器等物均係分
    裝販賣毒品常用之物，被告豈有願為交情尚淺之人干冒重罪
    而代為保管收藏之理。且被告於原審、本院前審既自承分裝
    袋一批、毒品海洛因及其殘渣袋均係其所有等情，而上開物
    品與研磨器、壓鑄模、搗藥器均係在被告租住處同時查獲，
    倘係他人寄放，亦當不致與自己所有之物品混置之理，是被
    告前所辯稱研磨器、壓鑄模、搗藥器等物非其所有云云，亦
    未足採。
  (五)被告販賣海洛因給甲○○部份，業經證人甲○○於警詢時指
    陳明確（見核退偵第一二０號卷第十頁倒數二行至十一頁第
    七行），並有台灣彰化地方法院檢察署通訊監察書、通訊監
    察電話附表、通話紀錄表等在卷可稽（見偵字第二三一五七
    號卷）；依該通話紀錄表所載，綽號糖糖之甲○○，要向丑
    ○○購買海洛因，因甲○○表示要用金戒子一只換取海洛因
    ，丑○○初始因嫌麻煩未即予應允，後經甲○○再度央求，
    丑○○始予答應。證人甲○○復於本院九十四年三月三十一
    日審理時到庭證稱：伊有用價值約一千元之金子向被告丑○○換取海洛因，起初丑○○不肯，伊是拜託丑○○用金子換
    海洛因給伊等語屬實（見本院卷(一)第二０八至二一０頁）。
    證人甲○○對於該金戒子之價值雖稱「約」一千元，然以甲○○要以金戒子向被告購買海洛因時，初為被告所拒，經甲○○再度央求始予應允之困難度以觀，衡情該金戒子當時市
    價應不致低於一千元，且依同時期被告販賣海洛因給己○○
    係一包一千元言，足見被告與甲○○雙方應互有該包海洛因
    價值一千元及該金戒子價值一千元之合致。
  (六)按非法販賣海洛因，係政府大力嚴格查緝之違法行為，非可
    公然為之，而每次買賣之價量，亦隨時隨雙方關係之深淺、
    當時之資力、需求程度及對行情之認知等因素而機動調整，
    因之販賣之利得，除經坦承犯行，或價量均達到明確外，委
    難察得實情，職是之故，縱未確切查得販賣賺取實際差價，
    但除別有事證，足認係按同一價格轉讓確未牟利外，尚難執
    此認非法販賣之事證有所不足，致知過坦承者難辭重典，飾
    詞否認者反得逞僥倖，而失情理之平。況且，海洛因價格昂
    貴，取得不易，凡為販賣之不法勾當者，苟無利可圖，應無
    甘冒被查緝法辦重刑之危險，平白無端義務為該買賣之工作
    ，是其販入之價格必較售出之價格低廉，而有從中賺取買賣
    差價牟利之意圖及事實，應屬合理之認定。本件被告以每包
    一千元之代價交付毒品予證人己○○，及以一包一千元之代
    價交付甲○○而取得等值之金戒子一只，其有營利意圖甚明
    。本案事證已臻明確，被告所辯要係事後卸責之詞，不足採
    信。而證人己○○警詢之陳述與其於本院審理時所證不符，
    然其警詢之陳述，依前所述具有較可信之特別情況，且為證
    明犯罪事實存否所必要，自得為證據；另證人己○○於偵查
    中之證述，並無「顯有不可信之情況」，自亦得為證據；再
    證人甲○○於警詢之陳述，未經當事人、辯護人於言詞辯論
    終結前聲明異議，視為同意作為證據，且該警詢筆錄亦經甲○○親閱後始行簽名，警詢時復以通話紀錄表之對話內容為
    詢問之基礎資料，本院依作成時之情況，認為適當，同得為
    證據，均具有證據能力。被告犯行堪以認定，自應依法論科
    。
二、查被告行為後，九十二年七月九日修正公布之毒品危害防制
    條例業於九十三年一月九日施行，被告販賣第一級毒品犯行
    ，依修正前、後毒品危害防制條例第四條第一項所規定之法
    定刑，其刑度並無不同，自不生新、舊法比較何者有利於被
    告之問題。而以金戒子之實物與海洛因交換，係屬買賣行為
    （最高法院八十年度台上字第一三一一號判決意旨參照）。
    是核被告丑○○所為，係犯毒品危害防制條例第四條第一項
    之販賣第一級毒品罪。被告持有海洛因之低度行為，應為販
    賣之高度行為所吸收，不另論罪。被告前後多次販賣第一級
    毒品之行為，係時間緊接，所犯構成要件相同之罪名，顯係
    出於概括之犯意，反覆為之，為連續犯，應依刑法第五十六
    條之規定，以一罪論。又查被告並無販賣毒品前科，此有刑
    案資料查註紀錄表及臺灣高等法院被告全國前案紀錄表附卷
    可考，其圖利而販賣毒品，戕害國民健康、助長施用毒品惡
    習，所行固屬非是，然其販賣毒品之期間不長、獲利非鉅，
    就全部犯罪情節觀之，尚非罪大惡極，且本件被告販賣毒品
    係以一包一千元出售，應僅係零星之小額交易，其惡性與犯
    罪情節較諸大量走私進口或長期販賣毒品之「大盤」、「中
    盤」毒販有重大差異，倘概科以法定本刑死刑、無期徒刑，
    誠為情輕法重，猶嫌過苛，本院衡其犯罪情狀，認被告就販
    賣第一級毒品犯行縱科處無期徒刑，在客觀上仍足以引起一
    般人同情，爰依刑法第五十九條規定，就被告販賣第一級毒
    品部分減輕其刑。被告販賣海洛因給甲○○部份雖未據起訴
    ，惟被告此部分犯行與經起訴之犯行間有連續犯之裁判上一
    罪之關係，為起訴效力所及，本院自得併與審理。
三、原審認被告犯罪事證明確，予以論罪科刑，固非無見，惟原
    判決就被告販賣海洛因給甲○○部份未及併與審理，尚有未
    洽；又按刑罰法令關於沒收之規定，有採職權沒收主義與義
    務沒收主義。職權沒收，指法院就屬於被告所有，供犯罪所
    用或因犯罪所得之物，仍得本於職權斟酌宣告沒收與否，例
    如刑法第三十八條第一項第二款、第三款、第三項前段等屬
    之。義務沒收，又可分為絕對義務沒收及相對義務沒收二者
    。前者指凡法條規定「不問屬於犯人與否，沒收之。」者屬
    之，法院就此等物品，是否宣告沒收無審酌餘地，除已證明
    滅失外，不問屬於犯人與否或有無查扣，均應沒收，例如刑
    法第二百條、第二百零五條、第二百零九條、第二百十九條
    、第二百六十六條第二項、毒品危害防制條例第十八條第一
    項前段等屬之；後者，供犯罪所用或因犯罪所得，且以屬於
    被告所有者為限，始應予以沒收，例如毒品危害防制條例第
    十九條第一項規定屬之。原判決既認扣案之研磨器一個、壓
    鑄模一個、搗藥器一組、門號0000000000號行動
    電話一支，均為被告所有供犯罪所用之物，竟未依毒品危害
    防制條例第十九條第一項規定宣告沒收，而依刑法第三十八
    條第一項第二款諭知沒收，顯有適用沒收法則不當之違法。
    檢察官上訴意旨以被告另有販賣海洛因給甲○○（一次），
    應為起訴效力所及，原審未及斟酌審判，而指摘原判決不當
    ，為有理由，至檢察官其餘上訴意旨，則未能證明被告有此
    等販賣海洛因之行為（詳如後述），與被告上訴意旨否認犯
    罪，指摘原判決不當，同無理由。惟原判決關於販賣第一級
    毒品部分既有上述可議之處，即屬無可維持，自應由本院將
    原判決關於販賣第一級毒品部分撤銷，其執行刑亦因失所附
    麗，應併予撤銷。爰審酌被告素行、販賣毒品海洛因足以使
    購買施用者導致精神障礙與性格異常，甚至造成人民生命健
    康受損之危險以及成癮性，其戕害國人身體健康，且有危害
    社會安全之虞，所生危害非輕，然其查獲販賣次數僅四次，
    數量非鉅、販賣所得利益不多、惟犯後砌詞卸責，未見悔意
    ，難認其犯後態度良好等一切情狀，量處如主文第二項所示
    之刑，以示懲儆。扣案第一級毒品海洛因十三包（註明「Ｈ
    Ｒ【+】」 者，淨重二九．五四公克），為毒品；另扣案第
    一級毒品海洛因殘渣袋八十二只無從與第一級毒品海洛因析
    離，應全部視同毒品海洛因，而屬毒品危害防制條例第二條
    第二項第一款之第一級毒品，應依同條例第十八條第一項前
    段規定，宣告沒收銷燬之。另扣案研磨器一個、壓鑄模一個
    、搗藥器一組、均置於之被告租住處，且均係分裝販賣毒品
    所用之物，為犯罪所用之物且為被告所有，另門號0000
    000000號行動電話一支係被告持用所有用以聯絡販毒
    品犯罪所用之物，均應依毒品危害防制條例第十九條第一項
    規定宣告沒收。再扣押之包裝空袋一批，均尚未使用，應係
    被告預備供分裝海洛因出售之用，且屬被告所有，已見前述
    ，爰依刑法第三十八條第一項第二款規定沒收之。又被告販
    賣毒品三次予證人己○○，每次一千元，惟證人己○○尚欠
    被告一千三百元等情，業據證人己○○於警詢時陳明，是以
    被告販賣毒品實際所得僅一千七百元，上開金額應依毒品危
    害防制條例第十九條第一項之規定宣告沒收，如全部或一部
    不能沒收時，則以其財產抵償之；而被告販賣海絡因給甲○○所取得之金戒子一只（值一千元），亦應依毒品危害防制
    條例第十九條第一項之規定宣告沒收，如全部或一部不能沒
    收時，則追徵其價額。另扣案帳冊一本、磅秤一個、扣案十
    三包（註明「ＨＲ【-】 」）經檢驗無毒品反應、安非他命
    吸食器一組均無實據可證與本件販賣第一級毒品犯行有關，
    亦無從為沒收之諭知。另扣案第二級毒品安非他命三包、第
    二級毒品ＭＤＭＡ三顆、另一包註明「ＦＭ２」者（淨重０
    ．二五公克，空包裝重０．二一公克）含第三級毒品FLUNIT
    RAZEPAM成分；另二包註明「Ｋ」者（淨重一五．七三公克
    ，空包裝重０．九五克）含第三級毒品愷他命成分，雖均係
    屬毒品危害防制條例第二條第二項第二款、第三款之第二、
    三級毒品，然均與本件販賣第一級毒品犯行無關，自不得於
    本件諭知沒收。又本件被告於本院前審審理中已供明其毒品
    係向癸○○購買而癸○○於其本件查獲前，已為警方破獲云
    云（見本院前審卷第一二四頁），是被告自未符毒品危害防
    制條例第十七條得減輕其刑規定之要件，併予敘明。
四、併案部分：
  (一)臺灣台中地方法院檢察署93年度偵字第13607號案〈含93 年
    度核退偵字第120號、93年度核退字第62號、92 年度偵字第
    23157 號案〉移送最高法院併案審理，經最高法院另行函送
    本院處理，其併辦意旨略以：被告復基於承前之概括犯意，
    以0000000000號門號行動電話對外聯絡，連續於
    ：出售第一級毒品海洛因予綽號糖糖（甲○○），除前述
    本院所認定之一次外，尚有約四、五次，其中於九十二年九
    月三日二十一時二十三分，與甲○○所持用之門號0000
    000000號行動電話聯絡，商談出售第一級毒品海洛因
    予甲○○之事宜。同年月三日二十時三十八分許，與持0
    000000000號門號行動電話之綽號茶古（辛○○）
    之女友綽號小咪者聯絡出售毒品。同年月四日九時十五分
    許，與持0000000000號門號行動電話之綽號珠寶
    （丁○○）聯絡出售毒品。同年月四日十七時三十三分許
    ，與持0000000000號門號行動電話之綽號茶古（
    辛○○）之女友綽號小咪者聯絡出售毒品。同年月八日四
    時十八分許，與持0000000000號門號行動電話之
    綽號韋齡（子○○）聯絡出售毒品。同年月十三日三時二
    十分許，與持0000000000號門號行動電話之綽號
    珠寶（丁○○）聯絡出售毒品。同年月十四日六時二十三
    分許，與持0000000000號門號行動電話之綽號茶
    古（辛○○）聯絡，商談出售毒品予綽號阿華之事宜。同
    年月十四日八時三十八分及九時十分許，持0000000
    000號門號行動電話，與持其原先使用之0000000
    000號門號行動電話之綽號茶古聯絡，商談出售毒品與昨
    日購毒之阿妹仔。同年月八日二時二十五分及三時四分，
    與持0000000000號癸○○商談所購之毒品摻入其
    他物質再轉售圖利等事實，因認此部分與前開經起訴部分具
    有連續犯裁判一罪關係，依審判不可分原則，應為起訴效力
    所及，而移請併案審理云云。
  (二)併案意旨認被告有上開連續販賣海洛因之犯行，係以上開事
    實業據證人甲○○、壬○○、癸○○於警詢時陳述在卷，復
    有台灣彰化地方法院檢察署通訊監察書、通訊監察書電話附
    表、通話紀錄表等在卷可稽等為其論據。訊據被告丑○○則
    否認有此部分犯行。
  (三)經查：
  (1)證人甲○○於警詢時固指稱伊向被告丑○○購買海洛因約五
    、次，每次購買毒品均在台中市○○路環球影城門口前交易
    ，購買數量均為一千元至二千元不等（見核退偵字第一二０
    號卷第九頁）。然證人甲○○於本院審理時到庭證稱除曾經
    一次以金戒子和丑○○換取海洛因外，並未曾再向丑○○買
    海洛因等語（見本院卷(一)第二０九頁）。是除本院前開所認
    定被告曾經販賣一次海洛因給甲○○外，其餘部分既經甲○○於本院審理時證述如上，除非有有其他確切證據足以證明
    與甲○○審理所證不相符合之警詢所述具有較可信之情況，
    否則自不得遽認被告尚有多次販賣海洛因給甲○○之行為。
    而查，警詢時經警方提示監聽丑○○所使用0000000
    000號行動電話於九十二年九月三日二十一時二十三分與
    甲○○持用0000000000號行動電話之通訊內容：
    「女：你在哪裡，我要拿五。蔡：拿五，是五千還是多少。
    女：五‧‧零零。蔡：我人在很遠的地方。女：你在哪裡。
    蔡：我在雲林。女：我朋友那個，你要不要看。蔡：我有跟
    他講，如果是『原的』才看，如果不是，有洗過，就多看的
    ‧‧因為我在做，自己在做，處理過的沒有空間，你聽懂嗎
    ，如果不是『原的』‧‧我都沒效啦，那都在試試，試哪有
    」等語，甲○○於警詢時否認為其接聽，並供稱：「不是我
    打的電話，是我朋友打給丑○○，的名字我不清楚，我只知
    道叫『小棋』住在南部，詳細地址我也不清楚」等語（見核
    退偵字第一二０號卷第一０頁）；且上開談話，並無毒品交
    易相類似之用語，是否確實涉及毒品交易尚非無疑。況當警
    方錯誤提示將監聽丑○○所使用0000000000號行
    動電話於九十二年九月十三日三時四十四分與綽號珠寶之丁○○所持用0000000000號行動電話之通訊內容：
    「女：小蔡，我到了。蔡：你要拿多少。女：這支外面都賣
    二萬二至一萬八。蔡：沒有啦，我去當鋪拿一支五十分的才
    二萬多而已，那二十分的當鋪都沒價啦，三、五千元都沒有
    ，說真的‧‧‧」訊問甲○○時，甲○○並非接聽人，卻供
    稱：「此次並沒有完成交易，因丑○○要求只收現金不收金
    飾」等語（見核退偵字第一二０號卷第一一頁、偵字第二三
    一五七號卷第八六頁），是甲○○此部份供詞之真實性如何
    殊值細究，自不得遽採證人甲○○此部分警詢陳述，認被告
    除有前開本院所認定其販賣海洛因一次給甲○○之行為外，
    尚有多次販賣海洛因給甲○○之犯行。
  (2)次查，證人癸○○於警詢時供稱：「我是向小蔡（指丑○○
    ）、阿嘉他們二人購買毒品沒錯」、「『你總共在我這裡才
    拿過幾千元而已』是指阿妹仔透過我向丑○○買過數千元海
    洛因」等語（見偵字第二三一五七號卷第五二、六一頁），
    卻未能提供購買毒品之時間、地點、數量及價格以供查證。
    又癸○○復於警詢時供稱：「（警方提示對你使用之000
    0000000號行動電話門號通訊監察譯文表於九十二年
    八月二十七日二十二時二十二分由0000000000號
    撥入，內容為『‧‧』此內容是指何意？此次交易是否完成
    ？）是綽號阿妹仔要向我購買海洛因，因為我當時沒有，我
    叫他向小蔡、丑○○買，‧‧有無完成交易要問丑○○」、
    「（警方提示對你使用之0000000000號行動電話
    門號通訊監察譯文表於九十二年九月九日十五時七分由00
    00000000號撥入，內容為『‧‧』此內容是指何意
    ？此次交易是否完成？）這通電話是綽號『茶壺』男子要來
    載我帶他去向丑○○購買毒品，但我也沒理他」、「（警方
    提示對你使用之0000000000號行動電話門號通訊
    監察譯文表於九十二年九月十一日二十一時四十六分由00
    00000000號撥入，內容為『‧‧』此內容是指何意
    ？此次交易是否完成？）這通電話是我替『茶壺』詢問丑○○或『石仔』要購買海洛因，但後來沒有聯絡」等語（見偵
    字第二三一五七號卷第六一、六八、七０頁），亦均未有被
    告販賣毒品之事實確實發生。另對於警方提示監聽丑○○所
    使用0000000000號行動電話於九十二年九月八日
    二時二十五分與癸○○持用0000000000號行動電
    話之通訊內容：「陳：要比這樣再高一點。蔡：比這樣再高
    ，就差不多『原』的了。陳：這樣跟別人不一樣。蔡：比這
    樣再高一點，那價錢怎麼算。陳：我就問你咩。蔡：因為我
    那只洗０３而已，洗０３的東西我只剩賺五千多而已，如果
    要再上去，就變成沒動過了，他要多少給我賺‧‧」等語，
    被告於警詢時則稱：「有人要找癸○○購買毒品，因為癸○○那邊沒有毒品，毒品都寄放在我這裡，他要如何販賣毒品
    ，如何處理，他要將處理過程跟我說，但是當時他寄放在我
    這裡的毒品都沒有了，都是他賣掉了，他還以為以為有毒品
    寄放在我這裡，後來他們怎麼交易我不清楚，這要問癸○○
    才知道。」等語（見偵字第二三一五七號卷第一八、一九頁
    ）；對於警方提示監聽丑○○所使用0000000000
    號行動電話於九十二年九月八日三時四分與癸○○持用00
    00000000號行動電話之通訊內容：「陳：他現在說
    １８，但是‧‧蔡：１８我只能弄到這樣而已，但是不能以
    你那包為準ㄡ‧‧你那包的成分比較低一點，空間比較小。
    陳：弄到破掉你聽得懂嗎，我弄一比一下去結果不能用。蔡
    ：不行，我忘記交代你，你那包差不多０５６，你若說沒什
    麼處理還可以‧‧對啦，你看他現在合不合意，比你現在拿
    回去的版仔還高，看行不行。陳：若比剛剛給人那個呢。蔡
    ：變‧‧就沒什麼利潤了，我真的若沒動個０３，我真的什
    麼賺，我拿的本錢差不多一萬八了，一萬八的東西我沒動，
    怎麼賺錢，你若說沒動過的，差不多二萬二他那邊又不要了
    ，對嗎‧‧做生意我不要這樣‧‧那人家也是錢買的對嗎。
    陳：原則上就１８就對了，要比剛剛那還好。蔡：我知道。
    陳：如果接觸的可以，以後這也是很大的客戶。蔡：我跟你
    講，那我用剛剛那包給你就好了，若說價格不要壓那麼低，
    成分不要那麼高，我可以多弄一點沒關係，這樣下去我只賺
    二三千而已，大家出來做，如過不賺錢那還忙什麼，如果可
    以的話，我弄半錢半給他，還是多少，是可以。陳：這樣好
    啦，我再跟你聯絡」等語，被告於警詢時亦稱：「是癸○○
    有寄放毒品在我這裡，因為他跟下游如何談價錢、成分我沒
    辦法介入，他跟我說他如果遇到這種情形要如何處理，我跟
    他建議當然要有利潤才可以做，至於他販賣多少給下游及賺
    取多少利潤，要問癸○○才知道，因為毒品都是他一個人在
    處理，我無法得知」等語（見偵字第二三一五七號卷第二０
    頁），是實情如何、癸○○陳述是否與事實相符，仍非無疑
    ，難以遽為不利於被告之認定，況被告丑○○自始否認有上
    開販賣毒品之犯行；而經本院提訊證人癸○○到庭亦證稱：
    伊本人並未向丑○○買過海洛因，至於丑○○有沒有在賣海
    洛因伊不清楚等語在卷（見本院卷(一)第二二０、二二一頁）
    ，自未足遽認被告有此部份販賣海洛因之行為。
  (3)另證人即警方所指綽號阿華之壬○○（壬○○否認阿華為其
    綽號）於警詢中否認認識被告，且否認曾向被告購買毒品（
    見核退偵字第一二０號卷第一五、一七頁）；本院審理時再
    傳喚其到庭作證，亦稱不認識丑○○，未直接或透過他人向
    丑○○買海洛因等語（見本院卷(一)第一六四頁）。雖警詢時
    警方提示被告持用之前開行動電話於九十二年九月十四日六
    時十一分與某女持壬○○所有之0000000000號電
    話之通訊監察譯文訊問壬○○，壬○○表示該女子應該是其
    女友，但不能確定該通電話是其女友所撥出（見核退偵字第
    一二０號卷第一六、一七頁）；而觀之電話譯文：「女：大
    仔，我到了。蔡：我跟你講，三民主義改中華民國，我老婆
    要睡，不起來啦，到中華民國我叫人拿給你。女：好啦。蔡
    ：那東西不錯我叫人拿給你。女：真的ㄡ，感謝。蔡：你要
    洗一些糖下去。女：你還沒用嗎。我叫人去用啦，我留那些
    好的，我七仔在ㄉㄥˋ菸的，幹，勉強叫他撥出來的，東西
    好的。女：這樣，不好意思ㄡ，我到再打」；及「女：我到
    了。蔡：在側門那，我叫茶古拿下去」，用語隱晦，雖覺蹊
    蹺，但亦未足因此即認被告有販賣海洛因給該名女子之行為
    ；況於警詢時被告對此係供稱：「此內容是綽號阿華要向我
    調購安非他命，三民主義改中華民國是指三民路改中華路交
    易，我叫綽號茶古之男子拿下去給阿華，金額我不清楚，有
    無完成交易我也不清楚」等語（見偵字第一九五一九號卷第
    一宗第第一一０頁），益難以該電話對話內容資為認定被告
    有販賣海洛因之證據。
  (4)卷附通話紀錄表所示：九十二年九月三日二十時三十八分被
    告與綽號小咪者之通訊內容：「女：蔡哥，我們要拿東西，
    你人在哪裡？蔡：三民路。女：那我們現在在南投，現在上
    去？蔡：因為我要出門，你看你要多少，我交代阿娟，看你
    到台中，我若還沒走，我就拿給你們。女：我拿一千。蔡：
    不管怎樣我交代他，我如果有時間再跟你們見面。女：沒關
    係，好好。」等語；九十二年九月四日九時十五分，被告與
    綽號珠寶之丁○○之通訊內容：「女：小蔡ㄡ，你等等（轉
    給某男聽）。男：你在哪？蔡：彰化。男：要過去跟你拿二
    張。蔡：ＯＫ。男：東西有比較好嗎。蔡：有啊。男：好。
    」等語；九十二年九月四日十七時三十三分被告與綽號小咪
    者之通訊內容：「女：蔡哥，我要拿東西，你在哪裡？蔡：
    要再等一下ㄡ，我現在在上頭這邊。女：因為我們還在南投
    ，想說我們上去你回來了嗎？蔡：‧‧看你要拿多還是少，
    若要拿少，我阿娟這邊就可以處理，若多，要等我回來。女
    ：一張而已。蔡：為什麼現在都拿一張而已，你都拿一張我
    都不知道要怎樣處理。女：因為現在月初了，要繳貸款‧‧
    你也知道我們每天都要，不能沒用啊，我們就是省一點‧‧
    蔡：我了解‧‧講坦白一點，你也知道，要跟我touch你沒
    處理到一定程度也‧‧若只拿一張就要跟我見面‧‧我也沒
    必要說每次問你要拿多少，才來斷定要不要跟你見面‧‧甚
    至我也可以東西交代給誰拿給你就好了‧‧你也知道做我們
    這一行的很現實‧‧女：知道‧‧蔡：你看怎樣，我處理一
    下，你半小時再打給我。」等語；九十二年九月八日四時十
    八分，被告與綽號韋齡之子○○之通訊內容：「女：我是姐
    仔的朋友韋齡啦。蔡：怎麼這麼晚才打。女：我剛剛打你另
    外一支你沒接‧‧姐仔那裡沒有了，我韋齡啦，就上次去跟
    你拿那個。蔡：你要哪一種『查埔』還是『查某』的。女：
    『查埔』的。蔡：粗的嗎？女：對，你那有『濕』的嗎，我
    要『濕』的那一批，不要乾的。蔡：我過去三民路那邊有‧
    ‧那邊有放一點。女：要強的ㄡ。蔡：沒問題。」等語；九
    十三年九月十三日三時二十分，被告與綽號珠寶之丁○○之
    通訊內容：「女：小蔡，我跟你商量一件事情，我這裡有一
    顆二十分的鑽戒，我想說現在甘苦，想要跟你換東西。蔡：
    二十分的鑽戒就沒價值。女：想說那麼小‧‧蔡：這樣要怎
    麼處理，厚‧‧你們還差我一萬四呢。女：真的很甘苦‧‧
    蔡：二十分的鑽戒就沒價值，我跟你講，不管你拿什麼來，
    都希望你早點拿回去，因為我這樣‧‧現金不夠的話，我到
    後來也是沒辦法再做，你聽懂嗎，大家互相‧‧女：我想說
    是自己人才跟你‧‧蔡：我知道，變成這東西拿來放著，我
    也沒辦法轉旋，像你拿一隻戒子，一對耳環來我放著而已‧
    ‧現在我需要現金而已，我要那個沒用‧‧女：‧‧」等語
    ；九十二年九月十四日六時二十三分，被告與綽號茶古之辛○○之通訊內容：「蔡：你那東西包好沒，有用糖仔紙包起
    來‧‧男：有。蔡：你拿去同樣的地方，坐到地下室後，再
    坐電梯上去，阿華在那，跟他拿一千五。男：好。」等語；
    九十二年九月十四日八時三十八分及九時十分，被告與綽號
    茶古之辛○○之通訊內容：「蔡：茶古，你在休息嗎，你在
    中華（中華路）那裡嗎。男：對。蔡：你那個身上我倒給你
    那粗的還剩多少？男：還有一些，我剛用一包下去而已。蔡
    ：你秤一下。男：０‧８‧‧０‧８‧‧七五啦０‧８。蔡
    ：七五‧‧我跟你講你拿一個空袋子，厚的空袋子，把他扣
    重，然後一重秤０３。男：除掉袋重０３對嗎。蔡：袋子回
    來扣掉０３實的，然後用糖仔紙包起來，等一下我打給你，
    你再拿下去。男：好的。」「蔡：我跟你講，昨日那個‧‧
    阿妹仔，他現在開白色的，你一樣那些，從地下室下去。男
    ：好，一張ㄡ。蔡：對」等語。上開對話人等間之談話用語
    隱晦，雖有蹊蹺，然被告否認此為販賣海洛因之對話，而由
    渠等間之對話亦無從直接或間接將之解讀出被告有於何時、
    何地、以何價格販賣海洛因之事實。況查，證人之丁○○經
    傳喚到庭作證，其否認認識被告丑○○，並稱000000
    0000號電話，其曾經使用，惟對所提示該電話與丑○○
    前揭行動電話之通話紀錄內容沒印象，其當時雖有男友，但
    該男友並未吸毒等語（見本院卷(一)第二一三頁以下）。而門
    號0000000000號之用戶為辛○○，此有查詢電信
    使用者資料查復單在卷可參（見本院卷(一)第八六頁）；而以
    上開查復單上所記載之辛○○國民身份證號碼「Ｚ0000
    00000」號，使用法務部戶役政連結作業系統查詢結果
    ，所顯示資料為三十年次之「丙○○」（見本院卷(一)第一三
    五頁），與中華電信公司竹山服務中心通知所檢附之辛○○
    國民身份證影本所顯示之資料完全不符（見本院卷(一)第九十
    、九一頁）。經傳喚證人丙○○到庭證稱：「（是否認識在
    庭被告丑○○〈當庭指認〉？）不認識」、「（你認不認識
    本院卷第九十三頁身分證上的這個人？）不認識」、「（你
    家的電話幾號？）○四九─二七一八三○號」、「（你是否
    使用過○四九─0000000號電話嗎？）我沒聽過」、
    「（你是否居住過鹿谷鄉新進巷五號嗎？）我沒住過那裡」
    、「（你是否居住過竹山鎮○○路五六巷七弄六號？）沒住
    過」、「（你的身分證是否有遺失過？）沒遺失過」、「（
    有個叫做辛○○的人使用與你相同的身分證號碼去申請行動
    電話，你有何意見？）這件事情我不知道」等語（見本院卷
    (一)第二０六至二０八頁），足見證人丙○○並非「辛○○」
    。另經本院傳喚證人辛○○、子○○並予拘提均屬無著（見
    本院卷(一)第一八三、一八四、一八九頁、卷(二)第八五至八七
    頁、九二至九九頁）；而綽號阿妹等人經查詢持用行動電話
    均為易付卡，且申登人之身分、性別有異，無法查出其等之
    真實身分，有彰化縣警察局九十三年三月十日彰警刑字第０
    九三００一八六八六號函足憑（見核退偵字第一二０號卷第
    六頁）。渠等既未曾到案製作筆錄並接受詰問，無法指訴被
    告確實有販賣毒品犯行，並提供購買毒品及交貨之確實時間
    、地點、數量及價格，亦未曾當場查獲交易毒品，本院實難
    憑上開隱晦之對話內容，遽認被告有此部份販賣行為。
  (5)雖被告於警詢時就上述電話監察譯文曾略提及毒品交易之事
    ，然查：被告供稱：「這通電話我沒印象了，阿妹仔是指
    我朋友阿娟，有人要找阿妹仔購買毒品，阿妹仔當時不在，
    我替他拿毒品下樓交給一名不知名男子」（見偵字第一九五
    一九號卷第一宗第第七十九頁），然並未供明該毒品係海洛
    因或安非他命或其他毒品。被告供稱：「‧‧‧我叫阿娟
    先將安非他命賣給茶古的女友綽號小咪‧‧‧」（同上卷第
    八十頁），並非關於海洛因之販賣。被告供稱：「這是我
    和糖糖女子談話，他在酒店上班，他問我有沒有海洛因，但
    是我沒有，他要介紹他的藥頭朋友跟我認識，他想從中獲利
    ，但我都沒有處理」（同上卷第八一頁），並不能認被告該
    次已著手販賣海洛因之行為。被告供稱：「是綽號茶古的
    女友要向我買毒品，我沒毒品，所以叫她們直接找阿娟拿，
    我沒介入，有沒有完成交易我不清楚」（同卷第九七頁），
    然並未供明該毒品係海洛因或安非他命或其他毒品，且亦無
    從認定被告已著手販賣海洛因或有幫助他人販賣海洛因之行
    為。被告供稱：「是癸○○有寄放毒品在我這裡‧‧‧因
    為毒品都是他一個人在處理，我無法介入」（同上卷第九九
    頁），亦未足證明被告有共同販賣海洛因之行為。被告供
    稱：「這次交易沒完成，韋齡要向我調購安非他命‧‧‧」
    、「這是我ㄧ位朋友綽號楊楊要向我調購安非他命‧‧‧」
    （見同卷第一００頁），與販賣海洛因無關。被告供稱：
    「這次沒交易完成，因為朋友綽號小黑在問我有沒有毒品，
    他有朋友要買，但是我知道小黑的朋友是要來擺烏龍的，況
    且我也沒有毒品」（見同卷第一０二頁），然並未供明該毒
    品係海洛因或安非他命或其他毒品，且亦無從認定被告已著
    手販賣海洛因之行為。被告供稱：「這是我ㄧ位朋友綽號
    小黑要向我買安非他命，我叫他向阿娟買，因為我沒有毒品
    ，有沒有交易完成我不清楚」（同卷第第一０三頁）、「是
    朋友綽號楊楊要向我調購安非他命‧‧‧」（同卷第第一０
    七頁）、「此內容是綽號阿華要向我調購安非他命‧‧‧」
    （同卷第第一一０頁）均與販賣海洛因無關。以上被告於警
    詢之供述均難認被告有為販賣海洛因之自白，而為其不利之
    認定。
  (四)綜上調查所得，本院就此部份尚無法獲得有罪之心證，是檢
    察官併辦此部分事實，為屬不能證明被告犯罪，自與前揭已
    經起訴論罪部分之事實，無連續犯之裁判上一罪之關係，即
    非起訴效力所及，自非本院所得併予審究，應退由檢察官依
    法另為妥適處理。
據上論結，應依刑事訴訟法第三百六十九條第一項前段、第三百
六十四條、第二百九十九條第一項前段，毒品危害防制條例第四
條第一項、第十八條第一項前段、第十九條第一項、刑法第十一
條、第五十六條、第五十九條、第三十八條第一項第二款，判決
如主文。
本案經檢察官乙○○到庭執行職務。
中　　華　　民　　國　　94　　年　　6　　月　　30 　　日
            刑事第四庭　審判長法  官  洪  耀  宗
                              法  官  陳  欣  安
                              法  官  江  德  千
上列正本證明與原本無異。
如不服本判決應於收受送達後十日內向本院提出上訴書狀，其未
敘述上訴之理由者並得於提起上訴後十日內向本院補提理由書（
均須按他造當事人之人數附繕本）。
                              書記官  吳  麗  琴
中　　華　　民　　國　　94　　年　  7　　月　　1 　　日
【附錄論罪科刑法條】
毒品危害防制條例第四條第一項：
製造、運輸、販賣第一級毒品者，處死刑或無期徒刑；處無期徒
刑者，得併科新臺幣一千萬元以下罰金。
                                                     Ａ
